臺灣嘉義地方法院民事裁定
110年度抗字第40號 
抗  告  人  紀宜明    住○○市○○區○○里○○○街00號00                        樓之0
相  對  人  林盈全  


上列抗告人與相對人間本票裁定事件，對於中華民國110年7月16
日本院嘉義簡易庭110年度司票字第905號裁定提起抗告，本院裁
定如下：
    主  文
抗告駁回。
抗告程序費用新臺幣（下同）1千元由抗告人負擔。
    理  由
一、抗告意旨略以：抗告人因向「小賴」週轉10萬元，利息每週
    9千元，同時簽發如附表本票予小賴。自民國109年10月起至
    110年4月底，已支付利息高達234,000元，相對人顯然違背
    民法第205條之超額重利。又抗告人並不認識相對人及送達
    代收人陳文蟬，爰提起抗告。
二、按執票人向本票發票人行使追索權時，得聲請法院裁定後強
    制執行（票據法第123條）；又本票執票人依上開規定，聲
    請法院裁定許可對發票人強制執行係屬非訟事件程序，此項
    聲請之裁定，及抗告法院之裁定，僅依非訟事件程序，就本
    票形式上之要件是否具備，以審查強制執行許可與否，予以
    審查為已足，並無確定實體上法律關係存否之效力，如發票
    人就票據債務之存否有爭執時，應由發票人提起確認之訴，
    以資解決（最高法院56年度台抗字第714號、57年度台抗字
    第76號判例參照）；縱發票人主張本票係偽造或變造者，法
    院仍應准許強制執行之裁定，發票人則應依非訟事件法第19
    5條之規定提起確認之訴；另本票既載明免除作成拒絕證書
    ，則執票人聲請裁定准予強制執行時，自無庸提出已為付款
    提示之證據；本票發票人對於執票人主張未為提示者，應負
    舉證責任（最高法院84年度台抗字第22號裁定意旨、94年度
    台抗字第90號裁定參照）。
三、經查：
　㈠相對人主張其執有抗告人為發票人，簽發如附表所示之本票
    ，並免除作成拒絕證書，詎屆期提示未獲付款，依票據法第
    123條聲請裁定許可強制執行等情，業據其提出本票為證（
    台中地院110年度司票字第3266號卷第7頁）。又該本票已記
    載發票人、發票日及票面金額，且抗告人亦自承系爭本票係
    其所簽發，則原裁定形式上審查而予以准許，即無不合。
　㈡附表所示之系爭本票並無記載受款人，亦無禁止背書轉讓之
    記戴，是附表所示之系爭本票自得為轉讓。又相對人是否為
    本票之權利人，此屬其與相對人間實體上法律關係之爭執事
    項，依前揭法律規定及最高法院判例意旨所示，應由抗告人
    另行提起訴訟解決，並非本件非訟程序所得審究。
　㈢綜上所述，抗告人以前開事由提起抗告，指摘原裁定不當，
    為無理由，應予駁回。
四、復按非訟事件依法應由關係人負擔費用者，法院裁定命關係
    人負擔時，應一併確定其數額；非訟事件程序費用之負擔，
    有相對人者，準用民事訴訟法有關訴訟費用之規定，非訟事
    件法第24條第1項、第21條第2項分別定有明文。再按非訟事
    件程序之負擔，有相對人者，應引用非訟事件法第第21條第
    2項，以為準用民事訴訟法有關訴訟費用規定之依據，自可
    直接引用民事訴訟法第78條，無須再引用同法第95條（司法
    院72年1月23日72廳民三字第0030號函、88年1月25日88院台
    廳民一字第770號函亦均同此見解）。查本件抗告程序費用
    額為1千元，有本院自行收納款項統一收據在卷可證，爰依
    法確定本件抗告程序費用額為1千元，應由抗告人負擔。
五、據上論結，本件抗告為無理由，依非訟事件法第46條、第21
    條第2項、第24條第1項，民事訴訟法第495條之1第1項、第4
    49條第1項、第78條，裁定如主文。
中　　華　　民　　國　　110 　年　　8 　　月　　6 　　日
             民事第一庭審判長法　官　洪嘉蘭

                             法　官　陳婉玉

                             法　官  馮保郎
以上正本係照原本作成
本裁定不得抗告。
中　　華　　民　　國　　110 　年　　8 　　月　　6 　　日
                             書記官  蔡沛圻
         
本票附表：至清償日止利息按週年利率6%計算    110年度抗字第000040號  編 發票日 票面金額 到期日 利息起算日 備考 號  （新臺幣）    001 109年9月26日 100,000元 109年10月10日 109年10月10日